【裁判字號】    91,上訴,3764
【裁判日期】    920620
【裁判案由】    違反槍砲彈藥刀械管制條例
【裁判全文】
臺灣高等法院刑事判決                          九十一年度上訴字第三七六四號
    上  訴  人
    即  被  告  乙○○
右上訴人，因違反槍砲彈藥刀械管制條例案件，不服臺灣宜蘭地方法院，九十一年度
訴字第三一八號，中華民國九十一年十月三十日第一審判決（起訴案號：臺灣宜蘭地
方法院檢察署九十一年偵字第一八三五號）提起上訴，本院判決如左：
    主    文
原判決撤銷。
乙○○未經許可，無故持有可發射子彈具有殺傷力之改造玩具手槍，累犯，處有期徒
刑壹年陸月，併科罰金新台幣伍萬元，罰金如易服勞役，以新台幣玖佰元即銀元參佰
元折算壹日。扣案如附表編號壹、貳所載之槍枝（含彈匣）均沒收。
    事    實
一、乙○○曾因違反麻醉藥品管理條例等案件，先後經原審法院以八十一年易字第九
    一六號判處有期徒刑陸月，及本院八十三年上易字第三三九六號判處有期徒刑捌
    月，於八十三年十一月四日入監執行，於八十五年三月十九日縮刑假釋出監，於
    八十五年九月九日縮刑期滿執行完畢。詎仍不知悔改，於八十八年底某日，在宜
    蘭縣羅東鎮○○○路四三六號住處，自友人李聰明（已於八十九年十月四日死亡
    ）處取得如附表所示具有殺傷力可發射子彈之改造手槍及具殺傷力之改造子彈，
    而無故持有之（非意圖供犯罪之用）。嗣於九十一年七月二十二日晚間十時許，
    為警於上開住處房間內查獲附表編號壹之改造克拉克玩具手槍一把及附表編號
    之製式改造九０子彈一顆，並經乙○○帶同警方前往該住處之花園內查獲附表編
    號貳之改造貝瑞塔玩具手槍一把，始查知上情。
二、案經宜蘭縣警察局羅東分局報請臺灣宜蘭地方法院檢察署檢察官偵查起訴。
    理    由
一、前揭犯罪事實，訊據上訴人即被告乙○○於原審及本院審理時供承該槍枝及子彈
    係於九十一年七月間某日在其住處，由丙○○、林士杰所藏放，矢口否認其有持
    有犯行，其於警訊及偵查中供稱該槍彈係李聰明所寄放，與事實不符，係為保護
    丙○○、林士杰，辯稱略以：其並未持有該物，該物是丙○○、林士杰的，因為
    丙○○、林士杰曾在其住處住過十餘日，曾將該物以袋子裝好，放在其房間電腦
    櫃內，警察在其房內查到該一把槍及子彈，其被帶到警局時，才知道他們有槍，
    其乃聯絡他們再帶警察到花園取出第二把槍，丙○○、林士杰曾拿槍被警察查獲
    云云。本院訊問證人即查獲房內槍彈之警員丁○○，其證稱是線民提供線報才知
    道被告有槍，被告在偵訊中承認槍是他的，被告的太太也說槍是被告的等語；在
    現場之另一警員戊○○證稱略以：線報被告家中有二把槍，在被告家搜索時其始
    終在場，搜到第一把槍後被告才返家，我們問被告另外一把槍在哪裡，被告說在
    花園，所以在花園找到另外一把槍．．．，我們是找到二把槍後，將被告帶回分
    局，因為搜索時未帶相機，所以才返回現場補照相，並無被告所供由林士杰交出
    第二把槍之情事等語；依該二位證人所述，並無由林士杰交出第二把槍之事實。
    本院傳訊證人林士杰，林士杰證稱確曾在九十一年六、七月間在被告住處住過半
    個月，丙○○偶而有住，其友林元弘曾被查獲一枝槍，但是其並未藏放任何槍、
    彈在被告住處；證人丙○○證稱其並無交一包東西給被告太太，從未看過林士杰
    在被告住處把玩槍枝，被告所述均非事實等語。警員戊○○另證稱在林元弘處確
    曾查獲一枝槍，但與被告住處查獲的不一樣。林元弘於警訊中供稱其持有之槍係
    林詠順所寄放（筆錄影本附於本院卷），自與林士杰等無涉。被告配偶甲○○於
    本院調查時雖供稱如被告所述，惟與其警訊所供不符，應係事後迴護之詞，難以
    採信。被告之子林琦桓於本院調查時陳稱沒有看過丙○○、林士杰拿槍，但是有
    看到類似布包，應係附和父母之言，自難據此認定該槍彈為林士杰等人所藏放。
    綜上，被告乙○○辯稱槍彈為林士杰二人所置放，核與事實不符，自難採信。被
    告於警訊中供稱其自行交出之兩把槍是其友李聰明生前所交付者，其於偵查中供
    稱其友李聰明與人吵架，取出槍被其攔阻，該槍彈就一直放於其住處，後來李出
    車禍死亡，其就將槍放在庭院內，後來把一枝拿到臥房放等語。被告警偵訊中之
    初供為任意性自白，應可採信。經查，上開扣案之槍彈，係由被告之家中經警持
    搜索票搜索而取出，且其中一把手槍，係由被告親自帶同警方查出，此有搜索票
    、搜索經過及結果陳報書及現場照片四幀附卷可稽，況若被告未有持有上開槍彈
    之行為，則如何得知該槍彈所存放之地點，顯見附表所示之槍彈，確係由被告持
    有之中，此外，復有附表所示之槍彈扣案可憑，且扣案之改造克拉克九０手槍一
    枝，認係由仿ＧＬＯＣＫ廠半自動手槍製造之金屬玩具手槍，更換土造金屬槍管
    改造而成之改造手槍，機械性能良好，可擊發適用子彈，認具殺傷力，而扣案之
    改造貝瑞塔手  槍一枝，認係由仿ＢＥＲＥＴＴＡ廠半自動手槍製造之金屬玩具
    手槍，更換土造金屬槍管、土造金屬槍機改造而成之改造手槍，機械性能良好，
    可擊發適用子彈，認具殺傷力，而制式九０子彈一顆，認係口徑九mm制式子彈，
    彈底標記「wcc9mm10-8 0」，認具殺傷力，此有內政部警政署刑事警察局九十一
    年八月二十一日刑鑑字第０九一０一九八三七九號鑑驗通知書在卷可按（附於九
    十一年度偵字第一八三五號卷宗第三十一頁），核與被告乙○○於警偵訊時所為
    之任意性自白相符，自堪信為真實。被告請求將扣案槍枝送鑑定該槍上指紋，因
    本案事證已明，核無必要，併此敘明。綜上所述，本件事證已明，被告犯行均堪
    認定。
二、查附表所示之槍彈，係槍砲彈藥刀械管制條例第四條第一款、第二款查禁之槍枝
    、彈藥，此有九十一年八月二十一日刑鑑字第０九一０一九八三七九號鑑驗通知
    書在卷可參，如前所述，未經許可不得無故持有。被告乙○○未經許可，非意圖
    供犯罪之用而無故持有附表所示改造槍彈之行為，核係犯槍砲彈藥刀械管制條例
    第十一條第四項、第十二條第四項之罪。又被告同時持有附表所示改造槍彈之行
    為，係以一持有行為同時觸犯數罪名，應依想像競合之規定，依情節較重之槍砲
    彈藥刀械管制條例第十一條第四項之未經許可無故持有可發射子彈具有殺傷力之
    槍枝罪處斷。被告有事實欄所載前科及執行情形，此有本院被告全國前案紀錄表
    附卷可按，其於前案執行完畢後，五年內再犯本罪，為累犯，應依法加重其刑。
三、原審因而予以論罪科刑，固非無見。惟查原判決未經調查逕認前開槍、彈為丙○
    ○、林士杰交付與被告者，與事實不符；又扣案之二枝槍送鑑管制編號，克拉克
    手槍為0000000000，貝瑞塔手槍為0000000000，有卷附鑑
    定報告可按，原判決將二者誤植，亦非正確。被告上訴否認持有前開槍、彈，指
    摘原判決不當，雖無可採，惟原判決既有可議，自應由本院將之撤銷改判。爰審
    酌被告持有改造槍、彈，其所為對社會有極高之潛在危險性，及其犯罪動機、手
    段、所生危害、及犯罪後態度等一切情狀，量處有期徒刑壹年陸月，併科罰金新
    台幣伍萬元，並就併科罰金部分諭知易服勞役之折算標準。至扣案如附表編號壹
    、貳所示之改造槍枝，係被告持有具有殺傷力之槍枝，已如前述，屬被告因本件
    犯罪持有之違禁物，均依刑法第三十八條第一項第一款宣告沒收。至扣案之制式
    子彈一顆，雖認具殺傷力，惟業經試射擊發，爰不予宣告沒收，附此敘明。
據上論斷，應依刑事訴訟法第三百六十九條第一項前段、第三百六十四條、第二百九
十九條第一項前段，槍砲彈藥刀械管制條例第十一條第四項、第十二條第四項，刑法
第十一條前段、第五十五條、第四十七條、第三十八條第一項第一款、第四十二條第
二項，罰金罰鍰提高標準條例第二條，現行法規所定貨幣單位折算新台幣條例第二條
，判決如主文。
本案經檢察官蔡薰慧到庭執行職務。
中    華    民    國    九十二    年        六      月        二十      日
                              臺灣高等法院刑事第四庭
                                  審判長法  官  蔡  永  昌
                                        法  官  徐  昌  錦
                                        法  官  陳  榮  和
右正本證明與原本無異。
如不服本判決，應於收受送達後十日內向本院提出上訴書狀，其未敘述上訴之理由者
並得於提起上訴後十日內向本院補提理由書（均須按他造當事人之人數附繕本）。
                                        書記官  劉  麗  芬
中    華    民    國    九十二    年        六      月      二十四      日
附錄本案論罪科刑法條：
槍砲彈藥刀械管制條例第十一條第四項
未經許可，持有、寄藏或意圖販賣而陳列第一項所列槍枝者，處一年以上七年以下有
期徒刑，併科新台幣七百萬元以下罰金。
槍砲彈藥刀械管制條例第十二條第四項
未經許可，持有、寄藏或意圖販賣而陳列子彈者，處五年以下有期徒刑，併科新台幣
三百萬元以下罰金。
附表：
┌───┬───────────┬───────────┬───────┐
│編  號│名                  稱│管制編號(鑑定機關所編)│ 是否具殺傷力 │
├───┼───────────┼───────────┼───────┤
│  壹  │改造克拉克玩具手槍一枝│0000000000            │  是          │
│      │（含彈匣）            │                      │              │
├───┼───────────┼───────────┼───────┤
│  貳  │改造貝瑞塔玩具手槍一枝│0000000000            │  是          │
│      │（含彈匣）            │                      │              │
├───┼───────────┼───────────┼───────┤
│    │制式九０子彈一顆      │                      │  是          │
└───┴───────────┴───────────┴───────┘


司法院資訊處製作；財團法人民間司法改革基金會備份。
